臺灣彰化地方法院刑事判決　　　　　　　　　　　　九十三年度簡上字第一三一號
　　上　訴　人　臺灣彰化地方法院檢察署檢察官
　　被　　　告　乙○○
右列上訴人因被告竊盜案件，不服本院九十三年度員簡字第三八三號中華民國九十三
年十月十一日第一審判決（原聲請簡易判決處刑案號：九十三年度偵字第五六０六號
），及移
院管轄第二審合議庭依通常程序審理，自為第一審判決如左：
        主  文
原判決撤銷。
乙○○連續攜帶兇器竊盜，累犯，處有期徒刑捌月。
扣案之鋸子壹支沒收。
        事  實
一、乙○○曾於民國八十年間，因竊盜案件，經法院判處有期徒刑二年，緩刑四年確
    定，又於八十三年間，因肅清煙毒條例案件，經法院判處有期徒刑三年八月確定
    ，其前揭緩刑並因而遭撤銷，二案接續執行，於八十六年八月五日縮刑假釋出獄
    交付保護管束，甫於八十九年十二月十九日縮刑假釋期滿執行完畢。詎其仍不知
    悔改，復基於意圖為自己不法所有之概括犯意，（一）先於九十三年六月二十八
    日下午一時許，至彰化縣田尾鄉○鎮村○○路○段三六一之一號丙○○住處，向
    丙○○借九層塔，其間並趁丙○○出門購物之際，竊取丙○○所飼養之白色馬爾
    濟思犬及灰色雪納瑞犬各一隻，得手後即將該二隻狗放在其機車腳踏板上，騎乘
    機車逃逸，惟途中該隻雪納瑞犬則因跳下機車而在路上走失。嗣於九十三年七月
    六日上七時四十分許，丙○○在彰化縣永靖鄉○○路與瑚璉路口發現乙○○，始
    報警處理，警方並在乙○○位於彰化縣彰化市○○路四八五巷四四號住處查獲丙○○遭竊之白色馬爾濟思犬一隻。（二）其又於九十三年十月九日凌晨三時許，
    持其所有，客觀上足以對人之生命、身體、安全構成威脅，具有危險性之鋸子一
    支，至彰化縣埤頭鄉○○村○○○道產業道路旁甲○○之紅甘蔗園，見該甘蔗園
    以黑色網子圍起來，即侵入黑色網子內之甘蔗園，以鋸子將紅甘蔗頭鋸斷後，將
    所竊得之紅甘蔗取出放在路旁，共竊得七支紅甘蔗。嗣於同日凌晨三時三十分許
    ，為警在甲○○之甘蔗園當場查獲，並扣得其所有行竊用之鋸子一支。
二、案經彰化縣警察局員林分局報請臺灣彰化地方法院檢察署檢察官偵查起訴，及檢
    察官移送併案審理（台灣彰化地方法院檢察署九十三年度偵字第七七五五號）。
        理  由
一、訊據被告乙○○對於右揭事實坦承不諱，核與證人即被害人丙○○、甲○○二人
    證述情節相符，並有贓物認領保管單二份及照片八幀在卷可稽，此外復有被告作
    案用之鋸子一支扣案可資佐證，是以本件事證已臻明確，被告犯行均堪認定。
二、核被告所為，係犯刑法第三百二十條第一項之竊盜罪（事實欄（一）部分）、第
    三百二十一條第一項第三款之攜帶兇器竊盜罪（事實欄（二）部分）。按刑法第
    三百二十一條第一項第三款之攜帶兇器竊盜罪，係以行為人攜帶兇器竊盜為加重
    條件，此所謂兇器，其種類並無限制，凡客觀上足對人之生命、身體、安全構成
    威脅，具有危險性之兇器均屬之（最高法院七十九年臺上字第五二五三號判例參
    照）。被告竊取紅甘蔗時所使用之鋸子，刀刃為金屬材質，質地堅硬且甚為鋒利
    ，客觀上自足對人之身體、生命構成威脅，堪認為兇器無疑。公訴人雖未敘及被
    告竊取紅甘蔗犯行，然此與公訴人起訴書所載被告竊取被害人丙○○所飼養之小
    狗之竊盜犯行部分，有連續犯之裁判上一罪關係，為起訴效力所及，本院自應併
    予審判，附此敘明。又被告先後二次之竊盜犯行，時間緊接，犯罪基本構成要件
    相同，顯係基於概括之犯意反覆為之，為連續犯，應依連續犯之規定，從一情節
    較重之刑法第三百二十一條第一項第三款之攜帶兇器竊盜罪處斷（即事實欄（二
    ）部分），並依法加重其刑。至聲請簡易判決處刑書固僅就事實欄（一）之普通
    竊盜部分起訴，惟按裁判上一罪案件，檢察官就犯罪事實一部起訴者，依刑事訴
    訟法第二百六十七條規定，其效力及於全部，受訴法院基於審判不可分原則，對
    於未經起訴之其餘事實，應一併審判，此為犯罪事實之一部擴張；至於刑事訴訟
    法第三百條所規定，有罪之判決，得就起訴之犯罪事實，變更檢察官所引應適用
    之法條者，係指法院在事實同一之範圍內，不變更起訴之犯罪事實，亦即在不擴
    張及減縮原訴之原則下，於不妨害基本社會事實同一之範圍內，始得自由認定事
    實，適用法律，二者不能混為一談；是以，起訴之基本社會事實並非同一，自不
    發生變更起訴法條問題（最高法院七十八年度台上字第三七六一號、九十二年度
    台上字第一八四一號判決意旨參照）；準此，本件就犯罪事實擴張之部分（即事
    實欄（二）部分），基於審判不可分原則，本院既應一併審判，則起訴之基本社
    會事實已非同一，自不發生變更起訴法條之問題，併此敘明。再被告前曾於八十
    年間，因竊盜案件，經法院判處有期徒刑二年，緩刑四年確定，又於八十三年間
    ，因肅清煙毒條例案件，經法院判處有期徒刑三年八月確定，其前揭緩刑並因而
    遭撤銷，二案接續執行，於八十六年八月五日縮刑假釋出獄交付保護管束，甫於
    八十九年十二月十九日縮刑假釋期滿執行完畢，此有臺灣彰化地方法院檢察署刑
    案資料查註紀錄表、臺灣高等法院被告全國前案紀錄表各一份在卷可考，其於五
    年以內再犯本件有期徒刑以上之罪，為累犯，應依刑法第四十七條之規定，遞加
    重其刑。原審判決論以被告竊盜罪刑，固非無見，然未及審理移送併辦部分，而
    有未洽，公訴人據為上訴請求撤銷改判，非無理由，自應將原審判決撤銷改判。
    爰審酌被告之素行、犯罪之動機、目的均係為圖一己之私利、竊盜之手段、次數
    、竊取財物之價值、對被害人所生之危害及被告犯罪後之態度等一切情狀，量處
    如主文所示之刑，以示懲儆。扣案之鋸子一支，係被告所有、供犯事實欄（二）
    竊盜犯行所用之物，業據被告供明在卷，應依刑法第三十八條第一項第二款之規
    定宣告沒收。
三、按檢察官聲請以簡易判決處刑之案件，經法院認為有第四百五十一條之一第四項
    但書之情形者，應適用通常訴訟程序審判之，刑事訴訟法第四百五十二條定有明
    文；且對於簡易判決之上訴，準用刑事訴訟法第三編第一章及第二章之規定，管
    轄第二審之地方法院合議庭受理簡易判決上訴案件，應依通常程序審理。其認案
    件有刑事訴訟法第四百五十二條之情形者，應撤銷原判決，逕依通常程序為第一
    審判決，法院辦理刑事訴訟簡易程序案件應行注意事項第十四項已有明文。查本
    案於簡易判決時被告僅犯下一件竊盜犯行，惟於簡易判決後，檢察官上訴後，又
    將被告另一件竊盜犯行移送本院併案審理，故被告先後連續犯下二件竊盜犯行，
    已如前述，而被告所犯刑法第三百二十一條之罪係屬有期徒刑六月以上之罪，且
    為連續犯及累犯，核與簡易判決處刑範疇不符，應由本院合議庭逕依通常程序審
    理後，而為第一審之判決，檢察官如不服本判決，仍得於法定上訴期間內，向管
    轄之第二審法院提起上訴，附此敘明。
據上論斷，應依刑事訴訟法第四百五十五條之一第一項、第三項、第三百六十九條第
一項前段、第三百六十四條、第四百五十二條、第二百九十九條第一項前段，刑法第
第三百二十一條第一項第三款、第五十六條、第四十七條、第三十八條第一項第二款
，判決如主文。
本案經檢察官賴志盛到庭執行職務。
中      華      民      國    九十三    年     十二     月    二十一    日
                                  臺灣彰化地方法院刑事第二庭
                                      審判長法官  石  馨  文
                                      法      官  王  義  閔
                                      法      官  郭  麗  萍
右正本證明與原本無異。
如不服本判決，應於判決送達後十日內，向本院提出上訴狀（須附繕本）。
告訴人或被害人對於判決如有不服具備理由請求檢察官上訴者，其上訴期間之計算係
以檢察官收受判決正本之日期為準。
                                      法院書記官  梁  高  賓
中      華      民      國    九十三    年     十二     月    二十二    日
附錄論罪科刑法條：
刑法第三百二十一條
犯竊盜罪而有左列情形之一者，處六月以上五年以下有期徒刑：
一、於夜間侵入住宅或有人居住之建築物、船艦或隱匿其內而犯之者。
二、毀越門扇、牆垣或其他安全設備而犯之者。
三、攜帶兇器而犯之者。
四、結夥三人以上而犯之者。
五、乘火災、水災或其他災害之際而犯之者。
六、在車站或埠頭而犯之者。
前項之未遂犯罰之。
